臺灣臺北地方法院民事判決　　　　　　　　95年度智字第66號
原　　　告　乙○○
被　　　告　甲○
訴訟代理人　陳冠宇律師
上列當事人間侵權行為損害賠償事件，原告提起刑事附帶民事請
求，經本院刑事庭於中華民國95年6月5日以95年度附民字第229
號裁定移送前來，復經本院於中華民國96年1月15日言詞辯論終
結，判決如下：
    主  文
被告應給付原告新台幣陸拾萬元，及自民國九十五年六月七日起
至清償日止，按年息百分之五計算之利息。
訴訟費用由被告負擔。
本判決於原告以新台幣貳拾萬元供擔保後，得假執行。但被告以
新台幣陸拾萬元為原告供擔保後，得免為假執行。
    事實及理由
一、原告起訴主張被告明知「BRIDE」商標圖樣，業經原告向經
    濟部智慧財產局申請商標註冊，取得商標專用權，指定使用
    於燃料箱蓋、機油箱蓋、汽車座椅等商品，現仍在專用期間
    ，未經商標專用權人同意，不得於同一商品使用相同或類似
    之商標圖樣，或明知係上開商品而販賣；竟仍自民國94年12
    月中旬，向訴外人顧瑞峰取得仿冒「BRIDE」商標之汽車座
    椅後，隨即利用其向台灣雅虎奇摩拍賣網站申請之wei00000
    00帳號，在該拍賣網站張貼販售上開汽車座椅之訊息，以新
    台幣（下同）18,000元之價格，販售與不特定顧客牟利，爰
    依商標法第63條第1項第3款規定，以商品價格單價30,000元
    乘以500倍向原告請求損害賠償，惟僅請求600,000 元等語
    。並聲明：被告應賠償原告600,000元，並自95年6月7日起
    至清償日止，按年息5%計算之利息，並願供擔保請准宣告假
    執行。
二、被告則以：原告有關損害賠償之數額不實，應予否認等語資
    為抗辯。並聲明：原告之訴駁回，如受不利之判決，願供擔
    保請准宣告免予假執行。
三、經查，「BRIDE」商標圖樣業經原告向經濟部智慧財產局申
    請商標註冊，取得商標專用權，指定使用於燃料箱蓋、機油
    箱蓋、汽車座椅等商品，現仍在專用期間等情，業據原告提
    出商標註冊證（見本院卷第16頁）在卷可稽，而被告有於前
    揭時、地販賣有「BRIDE」商標圖樣之汽車座椅等情，亦為
    之被告所不爭執，被告復於警訊時自承：「我知道所販賣之
    印有『BRIDE』之汽車座椅，是仿冒他人商標之商品，是我
    朋友顧瑞峰告訴我的」等語（見本院卷第30、31頁），且被
    告因上開行為，經本院以明知為未得商標權人同意，於同一
    商品，使用近似於其註冊商標而有致相關消費者混淆誤認之
    虞之商品而販賣，處拘役50日等情，亦據本院依職權調閱本
    院95年度簡上字第149號刑事卷宗，經核屬實，是原告主張
    被告有侵害其商標權之事實，堪信為真實。
四、按商標權人對於侵害其商標權者，得請求損害賠償，商標法
    第61條第1項前段有明文之規定；又商標權人請求損害賠償
    時，得就查獲侵害商標權商品之零售單價500倍至1500倍之
    金額，計算其損害，商標法第63條第1項第3款定有明文。本
    件被告有侵害原告商標權之行為，已如前述，揆諸前揭規定
    ，原告向被告請求損害賠償，即屬有據。查本件被告所販售
    仿冒品之售價為18,000元，原告主張依零售單價之500倍定
    其賠償額，原告所得請求之賠償金額為9,000,000元，惟原
    告僅請求被告給付600,000元，原告之請求，為有理由。
五、從而，原告依據侵權行為之法律關係，請求被告賠償原告60
    0,000元，及自95年6月7日起至清償日止按週年利率 5%計算
    之利息，即無不合，應予准許。
六、本判決兩造均陳明願供擔保，聲請宣告假執行及免為假執行
    ，經核均無不合，爰分別酌定相當之擔保金額准許之。
七、結論：原告之訴為有理由，依民事訴訟法第 78條、第390條
    第2項、第392條第2項判決如主文。
中　　華　　民　　國　　96　　年　　1 　　月　　29　　日
                  民事第六庭    法　官　郭美杏
以上正本係照原本作成
如對本判決上訴，須於判決送達後20日內向本院提出上訴狀
中　　華　　民　　國　　96　　年　　1 　　月　　29　　日
                    　　　　　　書記官　潘惠梅
